臺灣臺中地方法院刑事判決　　　　　　　96年度易字第2813號
公　訴　人　臺灣臺中地方法院檢察署檢察官
被　　　告　丙○○
　　　　　　　　　　（現因另案於臺灣臺中監獄執行中）
 　　　　　 甲○○
上列被告等因竊盜案件，經檢察官提起公訴（九十六年度偵字第
一○七四六號），本院判決如下：
    主    文
丙○○共同竊盜，累犯，處有期徒刑肆月，如易科罰金，以新臺
幣壹仟元折算壹日，減為有期徒刑貳月，如易科罰金，以新臺幣
壹仟元折算壹日。
甲○○共同竊盜，處有期徒刑月，如易科罰金，以新臺幣壹仟
元折算壹日，減為有期徒刑壹月又拾伍日，如易科罰金，以新臺
幣壹仟元折算壹日。
    犯罪事實
一、丙○○前因違反毒品危害防制條例案件，經本院以九十一年
    度訴字第一七九六號判決處以有期徒刑八月確定，入監服刑
    後，於民國九十三年九月八日縮刑期滿執行完畢。甲○○前
    因傷害致死案件，經臺灣高等法院臺中分院以八十八年度上
    更一字第三四九號判決處以有期徒刑七年，褫奪公權三年確
    定；又因違反槍砲彈藥刀械管制條例案件，經本院以八十七
    年度中簡字第一七○三號判決處以有期徒刑二月，如易科罰
    金，以銀元三百元折算一日確定；兩案經法院裁定合併應執
    行有期徒刑七年一月，褫奪公權三年確定，入監服刑後，於
    九十四年十一月四日假釋付保護管束，於九十六年四月二十
    九日保護管束期間方得期滿。詎丙○○、甲○○猶不知悔改
    ，共同基於意圖為自己不法所有之犯意聯絡，於九十六年三
    月十六日下午二時四十分許，由丙○○駕駛車牌號碼九Ｋ－
    三三八三號自用小客車搭載甲○○，行經臺中縣霧峰鄉○○
    村○○路八一號乙○○住處時，見乙○○所有之肥料噴霧器
    一臺（價值約新臺幣一萬元），放置在屋內無人看管，認有
    機可趁，即推由丙○○徒手將該住處未上鎖之鐵門拉開，再
    與甲○○共同徒手將該肥料噴霧器搬出屋外，而竊取之。丙○○、甲○○將該肥料噴霧器置於前開自用小客車後車廂內
    之實力支配下時，為乙○○所發覺而當場喝止；丙○○、甲○○二人連忙駕車逃逸，乙○○則趁上開自用小客車未闔上
    後車廂蓋時，衝上前取回該肥料噴霧器。嗣因乙○○報警究
    辦，經警循線查知上情。
二、案經臺中縣警察局霧峰分局報請臺灣臺中地方法院檢察署檢
    察官偵查起訴。
    理　　由
一、訊據被告丙○○固於警詢、偵查中及本院審理時對於上揭竊
    盜事實為有罪之陳述，惟矢口否認有與被告甲○○共同犯案
    ，辯稱：當時是伊一個人搬肥料噴霧器，被告甲○○在車上
    睡覺云云；被告甲○○亦矢口否認有何竊盜犯行，辯稱：伊
    沒有下車，伊在車上睡覺云云。然查：
  (一)證人乙○○於本院審理時證稱：當天伊剛好要出門，發現家
    裏鐵門被拉開，門口停了一輛車，車子是五門的車型，車子
    後車門打開，有二人在搬揮伊家中的肥料噴霧器，伊就大叫
    ，問他們要做什麼，他們就想要駕車離去，其中有一個跛腳
    之人跑到副駕駛座，另一人跑到駕駛座要開車，他們車子後
    車門沒有關緊，伊在他們開車之前把肥料噴霧器搬下車，跛
    腳之人即為在庭被告丙○○，另一人伊沒有看清楚，但伊確
    定車內有兩個人，除該二人外沒有其他人等語（參見本院卷
    第二七、二八頁），則當時行竊之人確有二人，且該二人離
    去時所駕駛之前開自用小客車上，亦只有兩個人，當可認定
    ，是被告丙○○辯稱：僅有伊一人竊取云云，顯無可採。
  (二)按認定犯罪事實所憑之證據，並不以直接證據為限，即綜合
    各種間接證據，本於推理作用，為認定犯罪事實之基礎，如
    無違背一般經驗法則，尚非法所不許，最高法院著有四十四
    年臺上字第七○二號判例可資參照。查被告甲○○於警詢及
    本院審理時均自承：車牌號碼九Ｋ－三三八三號自用小客車
    是伊所有，伊案發當時在車上睡覺等語（參見警卷第八頁、
    本院卷第二五頁），則該日竊取證人乙○○所有肥料噴霧器
    之二人，在證人乙○○發覺喝止時，均跑上被告甲○○所有
    之上開自用小客車，斯時該自用小客車上只有兩個人，其中
    一人為被告丙○○，業經被告丙○○自承在卷，且經證人乙○○指認無誤，雖證人乙○○無法明確指認另一人，然被告
    甲○○既於該日與被告丙○○一同在車上，車上亦無其他人
    等，顯見另一人竊賊即為被告甲○○無訛，是被告甲○○與
    被告丙○○共同竊取證人乙○○所有肥料噴霧器乙節，至為
    灼然。
  (三)此外，復有贓物認領保管單一紙、照片四張、現場測繪圖一
    張在卷可憑，本案事證明確，被告二人犯行洵堪認定，應依
    法論科。
二、核被告二人所為，均係犯刑法第三百二十條第一項之竊盜罪
    。被告二人就前述竊盜犯行，有犯意聯絡與行為分擔，為共
    同正犯。被告丙○○前因違反毒品危害防制條例案件，經本
    院以九十一年度訴字第一七九六號判決處以有期徒刑八月確
    定，入監服刑後，於九十三年九月八日縮刑期滿執行完畢，
    有臺灣高等法院被告前案紀錄表及臺灣臺中地方法院檢察署
    刑案資料查註紀錄表在卷可憑，被告前受有期徒刑執行完畢
    ，五年內故意再犯本件有期徒刑以上之罪，為累犯，應依刑
    法第四十七條第一項之規定加重其刑。爰審酌被告二人年富
    力強，不思進取，任意竊取他人財物，影響社會治安，暨渠
    等素行、智識、犯罪之目的、動機、手段，及被告丙○○雖
    坦承有竊盜犯行，然否認與被告甲○○共同竊盜，被告甲○○自始否認犯罪，被告二人犯後未能坦承全部犯行，態度均
    欠佳等一切情狀，各量處如主文所示之刑，並均諭知易科罰
    金之折算標準，以示懲儆。
三、被告二人行為後，中華民國九十六年罪犯減刑條例於九十六
    年七月四日公布，於同年月十六日施行，查被告二人本件犯
    行係在九十六年四月二十四日以前，且非中華民國九十六年
    罪犯減刑條例第三條所示不得減刑之罪，爰依中華民國九十
    六年罪犯減刑條例第二條第一項第三款，均減其刑期二分之
    一；另被告二人所犯竊盜罪，為最重本刑五年以下有期徒刑
    之罪，渠等所宣告之刑經本院依中華民國九十六年罪犯減刑
    條例第二條第一項第三款，減其刑期二分之一後，仍為有期
    徒刑六個月以下之刑度，爰依中華民國九十六年罪犯減刑條
    例第九條，均併諭知易科罰金之折算標準。
據上論斷，應依刑事訴訟法第二百九十九條第一項前段，刑法第
二十八條、第三百二十條第一項、第四十一條第一項前段、第四
十七條第一項，中華民國九十六年罪犯減刑條例第二條第一項第
三款、第七條、第九條，刑法施行法第一條之一第一項、第二項
前段，判決如主文。
中　　華　　民　　國　　96　　年　　7 　　月　　30　　日
                  刑事第十三庭  法  官  黃裕仁
上正本證明與原本無異。
如不服本判決，應於送達後十日內向本院提出上訴狀（須附繕本
），上訴於臺灣高等法院臺中分院。
                                書記官  王嘉仁
中　　華　　民　　國　　96　　年　　7 　　月　　30　　日
附錄論罪科刑法條
刑法第三百二十條第一項
意圖為自己或第三人不法之所有，而竊取他人之動產者，為竊盜
罪，處五年以下有期徒刑、拘役或五百元以下罰金。
